臺灣桃園地方法院民事判決　　　　　　　　100年度醫字第5號
原　　　告　涂秀如
被　　　告　天晟醫院
法定代理人　林世雄
訴訟代理人　姜禮鴻
被　　　告　莊士易
上列當事人間請求給付醫療費用事件，於民國100 年7 月25日言
詞辯論終結，本院判決如下：
    主      文
原告之訴及假執行之聲請均駁回。
訴訟費用由原告負擔。
    事實及理由
一、原告主張：被告莊士易為被告天晟醫院醫師，而原告之配偶
    朱展球於民國90年11月間因感冒至被告醫院求診，經被告莊
    士易醫師判斷為心肌梗塞，而被告莊士易醫師明知被害人患
    有心肌梗塞，卻讓其住在普通病房，而非安排住在加護病房
    積極治療，以致於引發急性心肌梗塞時，無任何醫護人員在
    場及時施予急救因而致死，因認被告有醫療疏失，且被告醫
    院未經家屬同意即將朱展球屍體火化。又本件刑事部分於95
    年間已不起訴處分，因當初逾期未聲請再議，故刑事已確定
    ；而天晟醫院為莊士易之僱用人，對於莊士易之行為應負僱
    用人連帶責任等語。並聲明：被告應連帶賠償原告新台幣（
    下同）600 萬元。請准原告提供擔保宣告假執行。
二、被告天晟醫院、莊士易則以：本件經台灣桃園地方法院檢察
    署檢察官查明並無過失，業已為不起訴處份確定；且本件已
    超過侵權行為之追訴時效，所以無法查清處事實等語為答辯
    。並聲明：原告之訴及假執行之聲請均駁回。如受不利益之
    判決，願供擔保宣告假執行。
三、按因侵權行為所生之損害賠償請求權，自請求權人知有損害
    及賠償義務人時起，二年間不行使而消滅，民法第197條第1
    項前段定有明文。又關於侵權行為損害賠償請求權之消滅時
    效，應以請求權人實際知悉損害及賠償義務人時起算，非以
    知悉賠償義務人因侵權行為所構成之犯罪行為經檢察官起訴
    ，或法院判決有罪為準（最高法院72年上字第738 號判例意
    旨參照）。本件被告抗辯原告於向台灣桃園地法院檢察署提
    起告訴時，即知道侵權行為人，原告遲至100 年3 月4 日始
    提起本件訴訟已逾2 年時效。原告雖否認上情，並稱：時效
    應從不起訴處份確定時起算云云。惟查：原告於台灣桃園地
    方法院檢察署91年度他字第1167號違反醫師法之案件中，對
    被告等人提出醫療過失之告訴（詳見該卷91年6 月24日之訊
    問筆錄），經檢察官於91年12月27日以91年度偵字第22717
    號不起訴處分結案，而原告於92年1 月16日聲請再議，經檢
    察官嗣於93年4 月12日再度以92年度偵續字第56號不起訴處
    分確定。本件原告主張之侵權行為事實發生於90年11月19日
    ，原告於91年5 月10日始向台灣桃園地方法院檢察署提出告
    訴，或以原告於91年6 月24日對被告莊士易提出醫療過失之
    告訴起算，業已超過2 年，而原告卻遲至100 年3 月4 日始
    提起本件訴訟，顯已罹於2 年時效，則被告主張時效抗辯，
    為有理由。
四、綜上所述，原告本於民法第184 條、第188 條之規定，請求
    被告連帶給付原告6,000,000 元暨自起訴狀繕本送達被告翌
    日起至清償日止按週年利率5%計算之利息，為無理由，應予
    駁回。原告之訴既經駁回，其假執行之聲請亦失所附麗，不
    應准許，應併駁回之。
五、本件事證已臻明確，兩造其餘主張陳述及攻擊防禦方法、暨
    前開兩造協議之其餘爭點，對判決之結果不生影響，本院即
    毋庸再予審酌，併此敘明。
六、訴訟費用負擔之依據：民事訴訟法第78條。
中    華    民    國   100    年    8     月    8     日
                  民事第三庭    法  官  張益銘
以上正本係照原本作成。
如對本判決上訴，須於判決送達後 20 日內向本院提出上訴狀。
如委任律師提起上訴者，應一併繳納上訴審裁判費。
中    華    民    國   100    年    8     月     8    日
                                書記官  施春祝